【裁判字號】    98,訴,940
【裁判日期】    981210
【裁判案由】    強盜
【裁判全文】
臺灣嘉義地方法院刑事判決               98年度訴字第940號
公  訴  人  臺灣嘉義地方法院檢察署檢察官
被      告  丙○○
                    現羈押於臺灣嘉義看守所
指定辯護人  本院公設辯護人  顏玲玲
上列被告因強盜案件，經檢察官提起公訴（98年度偵字第8050號
），本院判決如下：
    主  文
丙○○犯加重強盜未遂罪，處有期徒刑參年陸月，電擊棒壹支（
含塑膠套）沒收。
    犯 罪 事 實
一、丙○○因經濟困頓，缺錢花用，且知悉嘉義縣朴子市○○路
    47 號僅甲○○（已76歲）、乙○○○（已70歲）2名老夫婦
    居住，竟意圖為自己不法之所有，基於加重強盜之犯意，於
    民國98年10月14日21時許，借用不知情友人所有之ＥＹ─61
    90號自用小客車後，改懸掛其所有之9926─ＱＳ車牌，前往
    上址，旋持其所有足供凶器使用之電擊棒1支，頭戴黑色鴨
    舌帽，無故從該住處僅關閉一半之鐵捲門侵入屋內，以手腕
    毆打甲○○頸部，持電擊棒敲打甲○○頭部，甲○○並因此
    受有封閉性頭部外傷、頭皮撕裂傷2公分、臉部撕裂傷1公分
    、左肩及雙手挫傷等傷害（傷害部分未據告訴）；再持電擊
    棒發出電擊聲音，對乙○○○威嚇，致使甲○○及乙○○○
    不能抗拒。丙○○並出言稱：「把金子跟錢拿出來等語」，
    以此著手強盜財物。惟因甲○○、乙○○○大喊救命，黃裕
    心中驚怕因而罷手逃離現場，致未得財。嗣經甲○○夫婦報
    警處理而循線查獲，並扣得上述鴨舌帽1頂、電擊棒塑膠套1
    個、9926 -QS號車牌2面等物。
二、案經內政部警政署國道公路警察局第四警察隊報請臺灣嘉義
    地方法院檢察署檢察官偵查起訴。
    理  由
一、被告以外之人於審判外之陳述，雖不符前四條之規定，而經
    當事人於審判程序同意作為證據，法院審酌該言詞陳述或書
    面陳述作成時之情況，認為適當者，亦得為證據。當事人、
    代理人或辯護人於法院調查證據時，知有刑法第159條第1項
    不得為證據之情形，而未於言詞辯論終結前聲明異議者，視
    為有前項之同意。刑事訴訟法第159條之5定有明文。本件引
    用證人之證述及書證，檢察官、辯護人、被告並無不同意列
    為證據，且本院審理時，無於言詞辯論終結前聲明異議。而
    本案引用下述證人所為之證述，係在自由意志下所為陳述，
    並親閱筆錄無訛後始簽名作成之情況，且該證言及書證適為
    本案應審酌必要事項，自有證據能力，得為本案證據，合先
    敘明。
二、前揭犯罪事實，除經被告警偵供認不諱外，復於本院供認：
    其於98年10月14日21時許，駕駛懸掛之車牌號碼9926- QS
    號自用小客車（該車原車牌號碼為EY-6190），持其所有之
    電擊棒1支，頭戴黑色鴨舌帽，未經許可，進入嘉義縣朴子
    市○○路47號，要強盜甲○○及乙○○○之財物。其進入屋
    內，先以手腕毆打甲○○頸部，致甲○○跌倒在地後，對乙○○○威嚇：不要出聲音，不然就把妳給殺了，把金子跟錢
    拿出來等語，嗣甲○○爬起後，又持電擊棒敲打甲○○頭部
    ，乙○○○見狀要扶甲○○時，按電擊棒使發出聲音，他們
    因害怕而喊救命，其亦因害怕緊張就逃跑等情（見本院卷第
    31頁）
三、經查：
 (一)被告上揭不利於己之自白，核與證人被害人甲○○及乙○○○指述之情節相符，且有長庚醫療財團法人嘉義長庚紀
    念醫院診斷證明書1紙、搜索扣押筆錄1份、扣押物品目錄表
    1紙、查獲照片4張等物附卷可稽，以及上述鴨舌帽1頂、電
    擊棒塑膠套1個、9926-QS號車牌2面等物扣案可憑，被告之
    自白應屬無訛。
 (二)再嘉義縣朴子市○○路47號係被害人甲○○、乙○○○之
     住處，亦經證人甲○○、乙○○○陳明在卷，自屬現供人
     使用之住宅可認。又被告持電擊棒敲打甲○○頭部造成甲○○受有封閉性頭部外傷、頭皮撕裂傷2公分等之傷害，有
     前揭長庚醫療財團法人嘉義長庚紀念醫院診斷證明書可參
     。該電電擊棒雖未扣案（僅扣得電擊棒塑膠套），亦得為
     供凶器使用之認定。
 (三)依上所述，被告自白與事實相符，本件事證明確，被告犯
     行堪予認定，應依法論科。
三、核被告所為，係犯刑法第330條第2項、第1項之夜間侵人住
    宅攜帶凶器加重強盜未遂罪。被告基於一強盜計劃，前往嘉
    義縣朴子市○○路47號，強盜甲○○、乙○○○財物，乃一
    強盜行為觸犯數同一罪名，為想像競合犯，應從一重處斷。
    被告已著手於強盜犯罪行為而未得財物，為未遂犯，依刑法
    第25條第2項之規定減輕其刑。
四、爰審酌被告不思以正當手段謀取財富，竟實施強盜行為，惟
    尚未得財，且本件係因經濟困頓，缺錢花用，而為犯行，就
    其犯罪之動機、目的、手段、家庭狀況，所造成之危害、犯
    後坦承犯行等一切情狀，量處如主文所示之刑。電擊棒1支
    （含塑膠套1個）係被告所有供犯罪所犯之物，依刑法第38
    條第1項第2款宣告沒收。再鴨舌帽1頂係被告平時戴用，並
    不是為了作案才戴的，業據被告陳明，則鴨舌帽1頂及9926-
    QS號車牌2面，尚不得認係被告供本件強盜犯行所用，故不
    為沒收之諭知，併為敘明。
據上論斷，應依刑事訴訟法第299條第1項前段，刑法第330條第
2項、第1項、第25條第2項、第38條第1項第2款，判決如主文。
本案經檢察官陳昭廷到庭執行職務。
中    華    民    國    98    年    12    月    10   日
                  刑事第六庭  審判長法  官  蘇清水
                                    法  官  林坤志
                                    法  官  黃義成
以上正本證明與原本無異。
如不服本判決應於收受判決後10日內向本院提出上訴書狀，並應
敘述具體理由；其未敘述上訴理由者，應於上訴期間屆滿後20日
內向本院補提理由書（均須按他造當事人之人數附繕本）「切勿
逕送上級法院」。告訴人或被害人如對於本判決不服者，應具備
理由請求檢察官上訴，其上訴期間之計算係以檢察官收受判決正
本之日期為準。
中    華    民    國    98    年    12    月    10   日
                                    書記官  邱法儒
附錄所犯法條：
刑法第330條
犯強盜罪而有第321條第1項各款情形之一者，處7年以上有期徒
刑。
前項之未遂犯罰之。


司法院資訊處製作；財團法人民間司法改革基金會備份。
